

RESUMEN LABORAL Y PROFESIONAL

Administrativa a tiempo completo con 5 años de experiencia en administración de alumnos y socios, cobranza, gestión de documentación para extranjeros. Mi experiencia incluye trabajo amplio en Community Manager y diseños publicitarios, entre otros, ventas, atención al cliente presencial y on line, invetarios, caja, facturación. Tengo muy buen manejo de herramientas informáticas, y una personalidad proactiva, predispuesta a aprender, crecer y con compromiso que me ayuda a adaptarme rápidamente en nuevos ambientes laborales. Tengo capacidad para trabajar en equipo. Soy muy responsable y organizada.

OBJETIVO

Mi objetivo al postularme a este trabajo es consolidarme a una empresa de trayectoria donde pueda desempeñar mis habilidades para el progreso de dicha empresa y seguir acumulando conocimientos y experiencias en el ambito laboral y personal.

CONTACTO



11 2468-4870



solduarteam@gmail.com

0

Wilde, Avellaneda, Buenos Aires.

ANDREA DUARTE

ADMINISTRACIÓN Y CM, 26 AÑOS.

EXPERIENCIA

ADMINISTRATIVA / COMMUNITY MANAGER E-COMMERCE MIMIRA CALZADOS - EN LANÚS, BUENOS AIRES, AR. (04/2023 AL 08/2023)

- E-commerce: gestion logistica interna de envios por correo, etiquetados Andreani en cantidad, envios por motomensajeria, ruta de reparto.
- Inventario, control de calidad, revision y empaquetado, armado de pedidos.
- Gestión de cambios, por fallas, etc.
- Facturación AFIP monotributista, SRL, data entry.
- Manejo de tienda web. Cobros, aprobación de pedidos, edición, carga de datos.
- Redes Sociales: ventas on line, publicaciones, atención al cliente.

REFUERZO CAJA Y COCINA RESTAURANTE HIROSHIMA - EN SHOPPING DEL SOL, ASUNCIÓN, PARAGUAY (EVENTUAL, 2023)

• Atención al Cliente, Caja y Cocina.

ADMINISTRATIVA / COMMUNITY MANAGER ASOCIACIÓN MUTUAL BUENOS AIRES EN ONCE, BUENOS AIRES, AR. (12/2017 AL 10/2022)

- Cargas de datos, y cobros al sistema administrativo.
- Organización, creación y entrega de certificados de estudio y matriculación (Standard Lift S.A. - Matriculas IRAM)
- Atención al Cliente.
- Community Manager, Diseño de publicidad.
- Tramites de DNI, sistema RADEX, Migraciones Argentina. (Para extranjeros en Argentina)

ATENCIÓN AL CLIENTE Y VENTAS SOLANO UNLOCK - EN SOLANO, BUENOS AIRES, AR. (10/2016 AL 03/2017)

- Ventas al por mayor de repuestos y accesorios para celulares.
- Recepción, clasificación y entrega de equipos.
- Atención al cliente en general, resolución de problemas, aclaración de dudas al cliente.
- Recepción e inspección de mercaderías nuevas, inventario.

CONOCIMIENTOS DE USO



Ps Photoshop



PowerDirector



🔩 Paquete Microsoft Office



Fotografía



Google Suite

EMPRENDIMIENTO PERSONAL

ALEDI TRAMITES EN GENERAL - EN ONCE, BUENOS AIRES, AR. (01/2021 AL 09/2022)

- Asesoría gratuita de trámites de DNI extranjeros (Sistema RADEX), Asesoramiento Jurídico, Turno de Antecedentes Penal Paraguayo y Argentino, Partidas de Nacimiento, Legalizaciones de títulos secundarios de Paraguay, Turnos para convalidaciones de título secundario extranjero.
- Informes de dominio, multas, etc.
- Publicidad digital, Edición de videos, flyers, volantes, carnet, tarjeta profesional.
- Diseño de marca (Branding).
- Diseño y confección de certificados y matriculas.

CURSOS

SNPP - Servicio Nacional de Promoción Profesional, Paraguay

- · Operador Básico y Avanzado de Computadoras.
- Pseudocodigo (Introducción a la programación)
- Gestión de Redes Sociales
- · Marketing y ventas
- · Adobe Photoshop Básico
- Recepción Administrativa y Relación con el Cliente
- Desarrollo e Impulso del Emprendimiento
- Gestión de crisis en un Emprendimiento
- Operador de Ofimática
- · Cocina Básica

EDUCACIÓN

UNIVERSIDAD DE BUENOS AIRES

• Ing. en Informática, 2019 - Inconcluso

COLEGIO NACIONAL E. M. D. MARCELINA BOGADO

- Bachiller Técnico en Servicios con Especialidad en Contables, 2015
- Pasantía Administrativa en la Municipalidad de la ciudad de Coronel Bogado, Itapua, Paraguay (1 mes)
- Pasantia Administrativa en la CODENI sede Coronel Bogado (1 mes)

Coronel Bogado, Itapúa, Paraguay.

Intituto Positano, Quilmes, Arg.

• Auxiliar de Laboratorio de Analisis Clinicos y Extraccionista.

REFERENCIAS

De Argentina:

Roberto Rivera, Abogado y Director Asociación • Tel.: 11 2554-5223

Mutual Buenos Aires

• Tel: 11 2176-8580

Sergio Biliansky, Director Standar Lift S. A.

• Tel: 11 5061-0692

Claudia Alegre, Encargada Asociación Mutual • Tel: +595 972 995-410 **Buenos Aires**

Tel: 11 2380-9367

Emilce Ferreira, Abogada Aledi

De Paraguay:

Ryo Higaki, Encargado Hiroshima Shopping del